Inventaris van het archief van het Productschap voor Groenten en Fruit, (1935) 1956-1996
Nationaal Archief, Den Haag
Productschap voor Groenten en Fruit
Productschap Groenten en Fruit
1935-1996
merendeel 1956-1996
P1
10.40 meter; 102 inventarisnummers.
Normale geschreven, getypte en gedrukte documenten, geen bijzondere handschriften.
Nationaal Archief, Den Haag
Productschap voor Groeten en Fruit 1956 - heden
Het archief van het Productschap voor Groenten en Fruit bevat onder vergaderstukken van het Openbaar -, Besloten -, en Dagelijks Bestuur en statistische gegevens van de veilingaanvoer van groeten en fruit per week, per veiling en per maand in stuks/bos omgerekend naar kg.. Daarnaast bevat het ook statistische gegevens van de tuinbouwsector van invoer naar land van herkomst en van bestemming.
Archiefvorming
Geschiedenis van de archiefvormer
Geschiedenis van het archiefvormend orgaan
Organisatie
Met de totstandkoming van de Wet op de Bedrijfsorganisatie in (wet van 14 februari 1950, St. K 22) werd de mogelijkheden geschapen een raamwerk te creëren voor het gehele bedrijfsleven. Het eerste hoofdstuk van de Wet behandelt de Sociaal-Economische Raad. Het tweede hoofdstuk beschrijft voorschriften over de Product-, de Hoofdbedrijf- en de bedrijfschappen.
In verband met de instelling van het Productschap voor Groenten en Fruit werd haar rechtsvoorganger, het Bedrijfschap voor Groenten en Fruit ingesteld krachtens het Organisatiebesluit Voedselvoorziening 1941, opgeheven.
Het Productschap voor Groenten en Fruit is ingesteld bij: Instellingswet Productschap voor groenten en Fruit (Wet van 30 september 1954, Stb. No. 446) inwerkingstreding 1 januari 1956.
Doestelling
De doelstelling van het productschap is omschreven in art. 71 van de Wet B.O.: " De productschappen hebben tot taak een het belang van het Nederlandse volk dienende bedrijfsuitoefening door de ondernemingen, waar-
voor zij zijn ingesteld, te bevorderen, alsmede het gemeenschappelijk belang van die ondernemingen en van de daarbij betrokken personen te behartigen"
Om te zien voor welke ondernemingen het Productschap voor Groenten en Fruit is ingesteld moet men te rade gaan bij art. 2 van de Instellingswet van 20 september 1954. Daaruit blijkt dat het PGF is ingesteld voor ondernemingen die zich bezighouden met de teelt, de handel, be- en verwerking van groenten, groen geoogste landbouwpeulvruchten, fruit, noten, kruiden en eetbare zwammen. Veilingen worden ook aangemerkt als bedrijfsgenoten, evenals bedrijven die de rol van tussenpersonen spelen.
Samengevat kan men zeggen dat het Productschap de organisatie is van en voor iedereen die beroepsmatig met verse of verwerkte groenten en fruit te maken heeft, met als taak het gemeenschappelijke belang te dienen. Het Productschap is tegelijkertijd een platform en een paraplu voor de sektor, informatiebron voor het bedrijfsleven en raadgever van de centrale overheid.
Geschiedenis van het archiefbeheer
De tijd waarin het archief is gevormd bestaat uit de periode 1956-1996
Door verhuizing van Den Haag naar Zoetermeer in 1999, zijn stukken m.b.t. bestuursvergaderingen in de periode 1982-1988 zoekgeraakt. Ook ontbreken diverse jaarrekeningen en begrotingen.
De verwerving van het archief
Het archief is krachtens bepalingen van de Archiefwet overgebracht.
Inhoud en structuur van het archief
2.25
Aanwijzingen voor de gebruiker
Openbaarheidsbeperkingen
Volledig openbaar.
Materiële beperkingen
Aanvraaginstructie
Openbare archiefstukken kunnen online worden aangevraagd en gereserveerd. U kunt dit ook via de terminals in de studiezaal van het Nationaal Archief doen. Om te kunnen reserveren dient u de volgende stappen te volgen:
U maakt een profiel aan op www.gahetna.nl, en logt vervolgens in
Via de archiefinventaris (alleen de beschrijvingen met rode nummers) selecteert u het gewenste archiefstuk door op de knop 'Reserveren' te klikken
In het volgende scherm geeft u aan op welke dag u het archiefstuk wilt inzien
Indien u zich bevindt in de studiezaal en een tafelnummer heeft ontvangen kunt u dit nummer vermelden. Als u geen tafelnummer heeft kunt u tafelnummer 777 laten staan
Vervolgens bevestigt u uw reservering door deze te versturen.
Verwant materiaal
Beschikbaarheid van kopieën
Verwante archieven
Inventaris van het archief van de Nederlandsche Groeten- en Fruitcentrale, 1933-1943, zie toegang: 2.245.02
Inventaris van het archief van het Bedrijfschap voor Groenten en Fruit, 1942-1949, zie toegang: 2.25.03
Beschrijving van de series en archiefbestanddelen
- Vergaderstukken van het Openbaar Bestuur van het Productschap voor Groenten en Fruit, 1956-1981; 1-12; 12 omslagen
  - 1956-1958, 1
  - 1962-1964, 2
  - 1967-1968, 3
  - 1969, 4
  - 1970, 5
  - 1971, 6
  - 1972-1973, 7
  - 1974-1975, 8
  - 1976, 9
  - 1977-1978, 10
  - 1979-1980, 11
  - 1981, 12
- Vergaderstukken van het Besloten Bestuur van het Productschap voor Groenten en Fruit, 1956-1973; 13-16; 3 omslagen
  - 1956-1957, 13
  - 1958, 14
  - 1959-1962, 15
  - 1965-1973, 16
- Vergaderstukken van het Dagelijks Bestuur van het Productschap voor Groenten en Fruit, 1956-1978; 17-23; 7 omslagen
  - 1956-1958, 17
  - 1959-1960, 18
  - 1961-1963, 19
  - 1965-1968, 20
  - 1969-1971, 21
  - 1972-1975, 22
  - 1976-1978, 23
- Verordeningen en Besluiten, 1979-1981; 24; 1 omslag
- Circulaires, 1971-1981; 25-29; 5 omslagen
  - 1971-1972, 25
  - 1973-1975, 26
  - 1976-1977, 27
  - 1978-1979, 28
  - 1980-1981, 29
- Statistieken veilingaanvoer omzetten. Per veiling, 1948-1976; 30-31; 2 omslagen
  - 1948-1959, 30
  - 1960-1976, 31
- Statistieken veilingaanvoer groenten per week, 1935-1978; 32-35; 4 omslagen
  - 1935-1943, 32
  - 1944-1957, 33
  - 1958-1969, 34
  - 1971-1978, 35
- Statistieken veilingaanvoer groenten per week in stuks/bos, omgerekend naar kg, 1935-1978; 36-38; 3 omslagen
  - 1935-1956, 36
  - 1957-1966, 37
  - 1967-1978, 38
- Statistieken veilingaanvoer groenten per maand in stuks/bos, omgerekend naar kg, 1935-1978; 39; 1 omslag
- Statistieken veilingaanvoer groenten per maand, 1935-1978; 40; 1 omslag
- Statistieken veilingaanvoer groenten per veiling in kg, 1935-1978; 41-50; 10 omslagen
  - 1935-1937, 41
  - 1938-1940, 42
  - 1941-1943, 43
  - 1944-1948, 44
  - 1949-1954, 45
  - 1955-1959, 46
  - 1960-1963, 47
  - 1964-1968, 48
  - 1969-1973, 49
  - 1974-1978, 50
- Statistieken veilingaanvoer groenten per jaar per veiling in stuks/bos, omgerekend naar kg, 1935-1978; 51-57; 7 omslagen
  - Deel 1, 51
  - Deel 2, 52
  - Deel 3, 53
  - Deel 4, 54
  - Deel 5, 55
  - Deel 6, 56
  - Deel 7, 57
- Statistieken veilingaanvoer verse groenten per provincie in kg, 1935-1978; 58-59; 2 omslagen
  - 1935-1956, 58
  - 1957-1978, 59
- Statistieken veilingaanvoer verse groenten per provincie in stuks/bos, omgerekend naar kg, 1935-1978; 60; 1 omslag
- Statistieken veilingaanvoer aardappelen per maand in kg, 1935-1978; 61; 1 omslag
- Statistieken veilingaanvoer aardappelen product per veiling, 1935-1976; 62; 1 omslag
- Statistieken veilingaanvoer aardappelen per provincie in kg, 1935-1976; 63; 1 omslag
- Statistieken veilingaanvoer fruit per week in kg, 1935-1978; 64; 1 omslag
- Statistieken veilingaanvoer fruit per week in stuks, omgerekend naar kg, 1935-1978; 65; 1 omslag
- Statistieken veilingaanvoer fruit per maand in kg, 1935-1978; 66; 1 omslag
- Statistieken veilingaanvoer vers fruit per maand in stuks, omgerekend naar kg, 1935-1978; 67; 1 omslag
- Statistieken veilingaanvoer fruit per veiling in kg, 1935-1978; 68-70; 3 omslagen
  - 1935-1944, 68
  - 1945-1958, 69
  - 1959-1978, 70
- Statistieken veilingaanvoer fruit in stuks, omgerekend naar kg, 1935-1978; 71-72; 2 omslagen
  - 1935-1957, 71
  - 1958-1978, 72
- Statistieken publicaties buitenlandse handel, 1983-1988; 73; 1 omslag
- Statistieken Nederland invoer tuinbouw per product per maand, 1990; 74; 1 omslag
- Statistieken Nederland invoer per product per maand, 1990; 75; 1 omslag
- Statistieken Nederland uitvoer tuinbouw per product per maand, 1990; 76-77; 2 omslagen
  - 1990, 76
  - 1990, 77
- Statistieken België/Luxemburg tuinbouw naar land van herkomst, 1991; 78; 1 omslag
- Statistieken Spanje/Canarische eilanden invoer naar land van bestemming, 1991; 79; 1 omslag
- Statistieken Spanje/Canarische eilanden invoer naar land van herkomst, 1991; 80; 1 omslag
- Statistieken Nederland invoer tuinbouw per product per maand, 1991; 81-82; 2 omslagen
  - 1991, 81
  - 1991, 82
- Statistieken uitvoer tuinbouw per product per maand, 1991; 83; 1 omslag
- Statistieken invoer tuinbouw per product per maand, 1992; 84; 1 omslag
- Statistieken invoer tuinbouw per product per importeur, 1992; 85; 1 omslag
- Statistieken Frankrijk invoer tuinbouw naar land van oorsprong, 1994; 86; 1 omslag
- Statistieken Frankrijk uitvoer tuinbouw naar land van oorsprong, 1994; 87; 1 omslag
- Vergaderstukken Bestuur, 1989-1996; 88-92; 5 omslagen
  - 1989-1990, 88
  - 1991, 89
  - 1992, 90
  - 1993-1994, 91
  - 1995-1996, 92
- Vergaderstukken Commissie Telematica, 1990-1994; 93-94; 2 omslagen
  - 1990-1992, 93
  - 1993-1994, 94
- Verordeningen en Besluiten, 1982-1996; 95-96; 2 omslagen
  - 1982-1986, 95
  - 1987-1996, 96
- Jaarrekeningen en Begrotingen, 1982-1996; 97-98; 2 omslagen
  - 1982-1990, 97
  - 1991-1996, 98; 4 omslagen
- Circulaires, 1990-1996; 99-102
  - 1990-1991, 99
  - 1992, 100
  - 1993-1994, 101
  - 1995-1996, 102